臺灣臺南地方法院交通事件裁定　　　　100年度交聲字第144號
原處分機關　交通部公路總局嘉義區監理所新營監理站
異　議　人
即受處分人　李純正
上列受處分人因違反道路交通管理處罰條例案件，對於交通部公
路總局嘉義區監理所新營監理站民國100年2月22日所為之裁決處
分（處分案號：新監裁違字第裁73-S00000000號）聲明異議，本
院裁定如下：
    主    文
異議駁回。
    理    由
一、原處分意旨略以：異議人李純正於民國100年1月11日10時28
    分許，駕駛車牌號碼050-HEH號重型機車（下稱系爭機車）
    ，由南向北沿臺南市○○區○○路2段行駛，行經臺南市○
    ○區○○街與青葉路二段路口處闖紅燈，經臺南市警察局白
    河分局（下稱舉發機關）員警以異議人有「行經有燈光號誌
    管制之交岔路口闖紅燈者」為由予以攔停製單舉發，嗣原處
    分機關即交通部公路總局嘉義區監理所新營監理站以異議人
    違規事實明確，依道路交通管理處罰條例第53條第1項、第
    63條第1項第3款及違反道路交通管理事件統一裁罰基準表之
    規定，裁處異議人罰鍰新臺幣（下同）1,800元，並加記違
    規點數3點等語。
二、聲明異議意旨略以：舉發機關應提出照片或錄影畫面以資為
    證，惟舉發機關竟以「闖紅燈行為態樣，本即得以目擊方式
    舉發」等語回覆，異議人實難甘服。又本件舉發過程竟係舉
    發機關員警身穿便服，駕駛私家車輛即隨便攔停異議人，攔
    停下來後即誣指異議人闖紅燈，並通知派出所員警到場開單
    ，原處分機關就本件舉發裁處異議人，顯非適法，爰聲明異
    議，請求撤銷原處分等語。
三、按汽車駕駛人，行經有燈光號誌管制之交岔路口闖紅燈者，
    處1,800元以上5,400元以下罰鍰；汽車駕駛人有第53條第1
    項情形者，除依原條款處罰鍰外，分別記違規點數3點，道
    路交通管理處罰條例第53條第1項、第63條第1項第3款分別
    定有明文。次按交通警員掣單舉發違反道路交通管理處罰條
    例所列之違規事實，本質上為行政處分，係公務員基於職務
    上權力，依法就特定之具體事件所為具公法上效果之單方行
    政行為，基於公務員為公法上行為具有公信力之原則，該行
    政處分當可被推定為真正，其據以依法處分之事實認定亦為
    正確無誤，本此公信原則，乃立法者賦予行政機關制定違反
    道路交通事件統一裁罰標準及處理細則，使執勤警員得當機
    處分（如該細則第23條之規定）以維護交通秩序、安全之行
    政目的。反之，若謂公務員一切行政行為均需預留證據以證
    其實，則國家行政勢必窒礙難行，據此，刑事訴訟法就犯罪
    證據有關之規定中，與屬行政秩序罰之交通違規裁罰本旨不
    合之部分，自不在準用之列，故舉發機關員警本其維護交通
    秩序、安全職責所為之舉發，自應受到合法、正確之推定。
四、經查：
  (一)舉發機關以異議人於上開時、地有駕駛系爭機車闖紅燈之違
    規行為而予以製單舉發，原處分機關以異議人有前開違規為
    由裁處異議人罰鍰1,800元，並加記違規點數3點之事實，有
    原處分機關100年2月22日新監裁違字第裁73-S00000000號裁
    決書、舉發機關100年1月11日南市警交字第S00000000號舉
    發通知單等件在卷為證。
  (二)次查，本件舉發異議人於上開時、地駕駛系爭機車闖越紅燈
    之過程，業經證人即目擊員警邱顯文於100年4月26日本院調
    查庭中到庭具結證稱：我是在臺南市政府警察局白河分局偵
    查隊中任職，本件違規過程是我親眼見聞的，當初我們開警
    局的偵防車，車上載有我們的小隊長蔡茂森與同事邱文旺，
    由我開車駕駛，我們當時在偵辦案件的路上，因為我們的目
    標在附近，所以我們在附近開車搜索，當時我們是開在青葉
    路上，正好在青葉路與廣安街的路口停等紅燈，後面有一部
    機車一直猛按喇叭，就直接超過我們的車闖越紅燈，等待綠
    燈之後，我們就開車追他，之後在青葉路上下一個紅綠燈口
    攔下他，因為下一個路口前有車子且為紅燈，他被擋住，我
    們就下車攔查他；我們攔查他之後，有跟他說他闖紅燈，他
    當場沒有表示異議，因為我們手上沒有舉發單，所以我們就
    聯絡東山分駐所的同事來開單舉發等語綦詳（本院卷第27頁
    正、背面），參以本件違規路口處號誌設置正常，號誌無遭
    任何樹木或他物遮蔽，可以清楚一眼辨識燈號一節，有舉發
    機關100年3月18日南市警白交字第1000002945號函檢附違規
    地點現場圖及現場號誌燈照片2幀（本院卷第23至25頁）在
    卷可稽，可見證人邱顯文當時應無誤認燈號之可能；又衡以
    證人邱顯文與異議人間素不相識，亦查無宿怨糾葛，應無設
    詞構陷異議人之必要，且證人邱顯文身為執法人員，熟稔刑
    法偽證罪之規定，實無甘冒七年以下有期徒刑之刑事訴追風
    險，而為舉發異議人違反道路交通管理事件違規使其僅受罰
    鍰1, 800元及記違規點數等行政裁罰之理，勾稽上情，堪認
    證人邱顯文前開證詞信而有據，本件異議人確有闖紅燈之事
    實屬實無誤，則異議人前開所辯，無足可採。
  (三)綜上所述，異議人於上揭時、地有「行經有燈光號誌管制之
    交岔路口闖紅燈」之違規行為，經本院認定說明如上，原處
    分機關就此違規行為裁罰異議人罰鍰1,800元，並加記違規
    點數3點之裁罰，經核於法尚無違誤，異議人之異議並無理
    由，應予駁回。
五、據上論斷，應依道路交通管理處罰條例第87條第2項、道路
    交通事件處理辦法第18條，裁定如主文。
中    華    民    國   100    年    5     月    17    日
                        交通法庭  法  官  黃聖涵
以上正本證明與原本無異。
如不服本裁定，應於收受送達後5日內向本院提出抗告狀。（應
附繕本）
                                  書記官  吳揆滿
中    華    民    國   100    年    5     月    18    日